pt-BR: Artigos esportivos > Atividades ao ar livre > Jogos ao ar livre > Badminton > Conjuntos e raquetes para badminton: Conjuntos de raquetes para badminton; Raquetes para badminton
es: Equipamiento deportivo > Actividades al aire libre > Juegos al aire libre > Bádminton > Raquetas y conjuntos de bádminton: Juegos de raquetas de bádminton; Raquetas de bádminton
zh-CN: 体育用品 > 户外休闲 > 户外游戏 > 羽毛球 > 羽毛球拍/套装: 羽毛球拍套装; 羽毛球拍
ko: 스포츠용품 > 야외 레크레이션 > 야외 놀이 > 배드민턴 > 배드민턴 라켓/세트: 배드민턴 라켓 세트; 배드민턴 라켓
hr-HR: Sportska oprema > Rekreacija na otvorenom > Igre na otvorenom > Badminton > Reketi i setovi za badminton: Setovi reketa za badminton; Reketi za badminton
tr: Spor Malzemeleri > Açık Hava Etkinlikleri > Açık Hava Sporları > Badminton > Badminton Raketleri ve Setleri: Badminton Raket Setleri; Badminton Raketleri
bg-BG: Спортни стоки > Спортни занимания на открито > Игри на открито > Бадминтон > Ракети и комплекти за бадминтон: Комплекти ракети за бадминтон; Ракети за бадминтон
hu: Sportszerek > Szabadtéri kikapcsolódás > Szabadtéri játékok > Tollaslabda > Tollaslabdaütők és -készletek: Tollaslabdaütő-készletek; Tollaslabdaütők
el: Αθλητικά είδη > Υπαίθριες δραστηριότητες αναψυχής > Παιχνίδια εξωτερικού χώρου > Μπάντμιντον > Ρακέτες & σετ μπάντμιντον: Σετ ρακέτας μπάντμιντον; Ρακέτες μπάντμιντον
da: Sportsartikler > Friluftsliv > Udendørsspil > Badminton > Badmintonketsjere og sæt: Badmintonketsjersæt; Badmintonketsjere
nl: Sportartikelen > Buitenrecreatie > Buitenspelen > Badminton > Badmintonrackets en -sets: Badmintonracketsets; Badmintonrackets
vi: Dụng cụ thể thao > Giải trí ngoài trời > Trò chơi ngoài trời > Cầu lông > Vợt & bộ cầu lông: Bộ vợt cầu lông; Vợt cầu lông
ja: スポーツ用品 > 屋外レクリエーション > 屋外ゲーム > バドミントン > バドミントンラケット・セット: バドミントンラケットセット; バドミントンラケット
sv: Sportartiklar > Utomhusaktiviteter > Utomhuslek > Badminton > Badmintonracketar och set: Badmintonracketset; Badmintonracketar
sk-SK: Športový tovar > Exteriérové rekreakčné športy > Exteriérové hry > Bedminton > Bedmintonové rakety a súpravy: Súpravy bedmintonových rakiet; Bedmintonové rakety
ro-RO: Articole sportive > Recreere în aer liber > Jocuri în aer liber > Badminton > Rachete și seturi de badminton: Seturi de rachete de badminton; Rachete de badminton
fi: Urheilutarvikkeet > Ulkoharrasteet > Ulkopelit > Sulkapallo > Sulkapallomailat ja -verkot: Sulkapallomailasetit; Sulkapallomailat
pl: Sprzęt sportowy > Rekreacja na świeżym powietrzu > Gry na świeżym powietrzu > Badminton > Rakiety i zestawy do badmintona: Zestawy rakiet do badmintona; Rakiety do badmintona
zh-TW: 體育用品 > 室外休閒 > 戶外遊戲 > 羽球 > 羽球拍/組: 羽球拍組; 羽球拍
it: Articoli sportivi > Ricreazione outdoor > Giochi all'aperto > Badminton > Racchette e set da badminton: Set racchette da badminton; Racchette da badminton
pt-PT: Artigos de desporto > Atividades recreativas no exterior > Jogos de exterior > Badminton > Conjuntos e raquetes de badminton: Conjuntos de raquetes de badminton; Raquetes de badminton
cs: Sportovní potřeby > Outdoorové aktivity > Zahradní a venkovní hry > Badminton > Badmintonové rakety a sety: Sady badmintonových raket; Badmintonové rakety
de: Sportartikel > Outdoor-Aktivitäten > Spiele im Freien > Badminton > Badmintonschläger & -sets: Badmintonschläger-Sets; Badmintonschläger
nb: Sportsutstyr > Friluftsliv > Utendørsspill > Badminton > Badmintonracketer og -sett: Badmintonracketsett; Badmintonracketer
sl-SI: Športna oprema > Rekreacija na prostem > Igre na prostem > Badminton > Loparji in kompleti za badminton: Kompleti loparjev za badminton; Loparji za badminton
en: Sporting Goods > Outdoor Recreation > Outdoor Games > Badminton > Badminton Rackets & Sets: Badminton Racket Sets; Badminton Rackets
ru: Спортивные товары > Активный отдых на открытом воздухе > Игры на открытом воздухе > Бадминтон > Ракетки и наборы ракеток для бадминтона: Наборы ракеток для бадминтона; Ракетки для бадминтона
lt-LT: Sporto prekės > Poilsis lauke > Lauko žaidimai > Badmintonas > Badmintono raketės ir rinkiniai: Badmintono rakečių rinkiniai; Badmintono raketės
th: อุปกรณ์กีฬา > สันทนาการกลางแจ้ง > เกมกลางแจ้ง > แบดมินตัน > ชุดอุปกรณ์และไม้แบดมินตัน: ชุดไม้แบดมินตัน; ไม้แบดมินตัน
fr: Équipements sportifs > Loisirs de plein air > Jeux d'extérieur > Badminton > Raquettes et ensembles de badminton: Ensembles de raquettes de badminton; Raquettes de badminton